# 请教陈版主，新租赁准则衔接及租赁变更的问题。

提问人：wx_6083d45d5817 时间：2021-12-15 19:58:17
甲企业为商业百货公司，于 2017 年 1 月 1 日与乙企业签订 20 年的租赁合同，约定付款方式为每年营业额的百分之五。 2021 年年中，甲乙修改了原合同，约定 2022 年至 2027 年的 6 年，每年按照固定付款 2000 万支付租金。 2027 年后从原合同约定。甲企业 2021 年 1 月 1 日首次适用新租赁准则。
请教版主，甲企业是否确认使用权资产，按照 6 年还是 20 年还是多少年确认。感谢陈总百忙之中的解惑。

回答人：chenyiwei
由于在首次执行日，当时有效的合同条款是按照每年营业额的5%为租金，故在首次执行日无需确认使用权资产和租赁负债。到后续修改租约，确定截至 2027 年采用固定租金后，才有必要按租赁变更处理，按届时修改后的条款所约定的固定租金或保底租金折现确认使用权资产和租赁负债。